臺灣屏東地方法院刑事判決　　　　　　　94年度交訴字第76號
公　訴　人　臺灣屏東地方法院檢察署檢察官
被　　　告　甲○○
上列被告因業務過失致死案件，經檢察官提起公訴（94年度偵字
第1932號），經本院裁定改依簡式審判程序審理，判決如下：
     主  文
甲○○從事業務之人，因業務上之過失致人於死，累犯，處有期
徒刑陸月，如易科罰金，以佰元折算壹日。
     事  實
一、甲○○曾因違反毒品危害防制條例案件，經本院於民國90年
    6 月26日以90年度屏簡字第110 號判處有期徒刑6 月確定，
    甫於91年12月10日執行完畢出獄。
二、甲○○係擔任屠宰場之送貨員，為從事駕駛為業務之人，其
    駕駛執照經註銷在案，依法不得駕駛汽車，竟於94年1 月4
    日凌晨4 時許，駕駛車號GL－8146號自用小貨車，沿屏東縣
    屏東市○○街由南往北方向行駛，嗣於同日凌晨4 時10分許
    ，行經洛陽街與迪化街之交岔路口時，本應注意車輛行駛至
    無號誌之交岔路口時，應減速慢行，作隨時停車之準備，且
    依當時天氣晴朗，夜間有照明，路面乾燥、無缺陷及無障礙
    物，視距良好，又無不能注意之情形，竟貿然以時速40至50
    公里速度通過該路口，適有洪千淑騎乘車號PVC －505 號重
    型機車，沿屏東市○○街由西往東方向駛至上述交岔路，亦
    疏未注意汽車行至無號誌之交岔路口時，應減速慢行，作隨
    時停車之準備，而貿然穿越該交岔路口，雙方見狀煞車閃避
    不及，甲○○所駕駛自用小貨車右前保險桿撞及洪千淑所騎
    機車之右側車身，使洪千淑人車倒地，受有頭部外傷併顱骨
    骨折之傷害，經送往屏東縣屏東市寶建醫院急救，延至同年
    3 月12日凌晨3 時30分許，不幸死亡。甲○○於肇事後，在
    未經有偵查權之機關或公務員發覺為犯嫌前，即向到場處理
    車禍之警員蘇國欽自首陳明其為肇事者及肇事經過，並願接
    受裁判。
二、案經洪千淑之弟乙○○訴由屏東縣警察局屏東分局報告臺灣
    屏東地方法院檢察署檢察官偵查起訴。
    理  由
一、上揭事實，業據被告於警詢、偵查中及本院審理時坦承不諱
    ，核與告訴人乙○○分別於警詢及偵查中所指訴之情節相符
    ，並有道路交通事故現場圖、交通事故調查報告表(一)(二)、寶
    建醫院診斷證明書、急診病歷、屏東縣勤務指揮中心各類案
    件紀錄表各一份及肇事現場照片35張在卷可稽，足認被告之
    自白與事實相符，應堪採信。而被害人洪千淑因本件車禍受
    有頭部外傷併顱骨骨折之傷害，而送醫不治死亡，亦經臺灣
    高雄地方法院檢察署檢察官督同法醫人員相驗屬實，製有勘
    驗筆錄、相驗屍體證明書、驗斷書在卷可憑。按汽車行經無
    號誌之交岔路口應減速慢行，作隨時停車之準備。道路交通
    安全規則第93條第1 項第2 款定有明文。被告原係考領有駕
    駛執照之人（駕駛執照已經註銷），駕駛車輛自應注意右開
    規定，依上開道路交通事故調查表及現場照片所示，當時天
    候晴、夜間有照明、路面乾燥、無缺陷、視距良好，並無不
    能注意之情事，竟疏於注意及此，貿然以時速40至50公里速
    度通過上述無號誌之交岔路口，適有被害人洪千淑所騎乘機
    車通過上開交岔路，亦未減速慢行而貿然通過，雙方煞避不
    及，以致被害人人車倒地，受有前揭傷勢，經送醫急救不治
    死亡，被告之行為，自有過失。雖被害人之行為與有過失，
    惟被告仍難辭過失之責，且其過失行為與被害人死亡間具有
    相當因果關係。本件事證明確，被告犯行堪以認定，應依法
    論科。
三、被告甲○○係擔任屠宰場之送貨員，乃從事駕駛為業務之人
    ，其駕駛自用小貨車肇事，致被害人洪千淑死亡，核其所為
    ，係犯刑法第276 條第2 項之業務過失致人於死罪。被告前
    因違反毒品危害防制條例案件，經本院於90年6 月26日以90
    年度屏簡字第110 號判處有期徒刑6 月確定，甫於91年12月
    10日執行完畢出獄，有臺灣高等法院被告前案紀錄表在卷可
    參，於5 年以內再犯本件最重本刑為有期徒刑以上之罪者，
    為累犯，應依刑法第47條之規定加重其刑。又被告之駕照業
    經註銷（見警訊筆錄及本院審理卷第43頁），依道路交通安
    全規則第50條第1 項前段規定「汽車駕駛執照為駕駛汽車之
    許可憑證」，是駕駛執照被註銷後再駕車，因無許可駕駛汽
    車之憑證，自不得駕駛車輛；且道路交通管理處罰條例第21
    條第1 項第6 款規定，汽車駕駛人駕駛執照吊扣期間駕車者
    ，處新臺幣6000元以上12000 元以下罰鍰，並當場禁止其駕
    駛及扣留其車輛牌照。足見註銷駕照期間內係絕對禁止該駕
    駛人駕車，此與其駕駛技術良否無關，是駕駛執照註銷後駕
    車，無駕駛許可憑證，應認係「無照駕駛」。是被告肇事致
    被害人死亡，應依道路交通管理處條例第86條第1 項規定加
    重其刑，並依法遞加之。又被告於肇事後，犯罪未經偵查機
    關發覺前，並向處理車禍員警坦承犯行接受裁判，業據證人
    蘇國欽於本院審理時證述無訛，是被告對於未發覺之罪，自
    首而接受裁判，應依刑法第62條前段規定減輕其刑，並依法
    先加後減之。爰審酌被告超速駕車，不慎碰撞被害人所騎乘
    之機車，造成被害人不幸死亡及其家屬痛失親人之無限哀傷
    ，所生危害甚大，惟念及被害人亦有過失，被告事後業與被
    害人家屬達成調解，賠償其等損害（有本院94年度交附民字
    第125 號卷和解筆錄可稽），坦承犯行態度良好等一切情狀
    ，量處如主文所示之刑，併諭知易科罰金之折算標準，以示
    懲儆。
據上論斷，應依刑事訴訟法第273 條之1 第1 項、第299 條第1
項前段，道路交通管理處罰條例第86條第1 項，刑法第276 條第
2 項、第47條、第62條前段、第41條第1 項前段，罰金罰鍰提高
標準條例第1條前段、第2條，判決如主文。
中　　華　　民　　國　　94　　年　　10　　月　　19　　日
                              交通法庭  法  官  楊萬益
以上正本證明與原本無異。
如不服本判決應於收受本判決送達後十日內向本院提出上訴書狀
，其未敘述上訴理由者，並得於提起上訴後十日內向本院補提理
由書狀（均須按他造當事人之人數附繕本）「切勿逕送上級法院
」
中　　華　　民　　國　　94　　年　　10　　月　　19　　日
                                        書記官  陳勃諺
附錄論罪科刑法條：
中華民國刑法第276條
(過失致死罪)
因過失致人於死者，處 2 年以下有期徒刑、拘役或 2 千元以下
罰金。
從事業務之人，因業務上之過失犯前項之罪者，處 5 年以下有期
徒刑或拘役，得併科3 千元以下罰金。
